【裁判字號】    97,台非,499
【裁判日期】    971016
【裁判案由】    贓物
【裁判全文】
最高法院刑事判決              九十七年度台非字第四九九號
上  訴  人  最高法院檢察署檢察總長
被      告  甲○○
                    2號
上列上訴人因被告贓物案件，對於台灣板橋地方法院中華民國九
十七年三月三十一日第一審確定判決（九十六年度易字第三七二
八號；起訴案號：台灣板橋地方法院檢察署九十六年度偵字第九
七四九號），認為違法，提起非常上訴，本院判決如下：
    主  文
原判決關於累犯及宣告刑（含減刑）部分均撤銷。
甲○○故買贓物，處有期徒刑肆月，如易科罰金，以新台幣壹仟
元折算壹日；減為有期徒刑貳月，如易科罰金，以新台幣壹仟元
折算壹日。
    理  由
非常上訴理由稱：「一、按判決不適用法則或適用不當者，為違
背法令，刑事訴訟法第三百七十八條定有明文。復按受徒刑之執
行完畢，或一部之執行而赦免後，五年以內故意再犯有期徒刑以
上之罪者，為累犯，加重本刑至二分之一，刑法第四十七條第一
項亦定有明文。二、甲○○前因竊盜案件，經台灣高等法院以八
十八年度上訴字第三三六九號判處有期徒刑一年十月確定，於民
國九十年七月十日因縮短刑期假釋出監，迄同年十二月四日假釋
期滿未經撤銷而視為執行完畢，有刑案資料查註紀錄表在卷可稽
。則本件被告於九十六年四月二十四日所犯之故買贓物罪已逾前
開徒刑執行完畢五年自明，原判決一時失察，依累犯之規定加重
其刑，原判決自有判決適用法則不當之違法。三、案經確定，且
不利於被告，爰依刑事訴訟法第四百四十一條、第四百四十三條
提起非常上訴，以資糾正。」等語。
本院按：「受徒刑執行完畢，或一部之執行而赦免後，五年以內
故意再犯有期徒刑以上之罪者，為累犯，加重本刑至二分之一。
」為刑法第四十七條第一項所明定。自其反面解釋，倘尚未受有
期徒刑執行完畢，或執行、赦免後已超過五年者，不成立累犯，
無加重其刑之適用。本件被告甲○○前因竊盜案件，經台灣高等
法院以八十八年度上訴字第三三六九號判處有期徒刑一年十月確
定，於民國九十年七月十日因縮短刑期、假釋出監，迄同年十二
月四日假釋期滿，未經撤銷而視為執行完畢，有刑案資料查註紀
錄表在卷可稽。則被告於九十六年四月二十四日所犯之本件故買
贓物罪，已逾前開徒刑執行完畢五年甚明。原審未察，逕依累犯
規定，加重其刑，自有判決適用法則不當之違法。案經確定，且
不利於被告，非常上訴意旨執以指摘，洵有理由，應由本院將原
判決關於累犯及宣告刑（含減刑）部分均撤銷，另行判決如主文
第二項所示，以資救濟。
據上論結，應依刑事訴訟法第四百四十七條第一項第一款，刑法
第三百四十九條第二項、第四十一條第一項前段，刑法施行法第
一條之一第一項、第二項前段，中華民國九十六年罪犯減刑條例
第二條第一項第三款、第七條第一項、第二項，判決如主文。
中    華    民    國  九十七  年    十    月   十六   日
                      最高法院刑事第十一庭
                          審判長法官  花  滿  堂
                                法官  黃  正  興
                                法官  陳  東  誥
                                法官  林  錦  芳
                                法官  洪  昌  宏
      本件正本證明與原本無異
                                      書  記  官
中    華    民    國  九十七  年    十    月  二十一  日
                                                      Ｑ


司法院資訊處製作；財團法人民間司法改革基金會備份。
